# 请教陈老师关于贴息的会计处理

提问人：jackzhou 时间：2011-04-06 13:22:20
本公司一笔项目借款（三年），由于项目为政府鼓励投资项目，政府承诺在项目完毕后一次性给予贴息。是否可以在三年内将利息支出计入其他应收款，待实际收到时核销该往来。

回答人：chenyiwei
赞同楼上网友意见，除了“存在确凿证据表明该项补助是按照固定的定额标准拨付的”政府补助以外，其他政府补助应采取收付实现制。